臺灣基隆地方法院刑事判決              100年度訴字第385號
公  訴  人  臺灣基隆地方法院檢察署檢察官
被      告  謝國雄
上列被告因毒品危害防制條例案件，經檢察官提起公訴（100 年
度毒偵字第941 號），被告於準備程序進行中，就被訴事實為有
罪之陳述，經本院合議庭裁定由受命法官獨任進行簡式審判程序
，判決如下：
    主  文
謝國雄施用第一級毒品，累犯，處有期徒刑柒月。
    事  實
一、謝國雄有下列前案紀錄（構成累犯），及施用毒品執行觀察
    、勒戒、強制戒治之紀錄：
  (一)前因於民國87年8 月間施用第一級毒品案件，經本院裁定送
    觀察、勒戒後，認有繼續施用毒品之傾向，再經本院裁定送
    強制戒治，於88年9 月30日執行期滿，由臺灣基隆地方法院
    檢察署檢察官於同日以88年度戒毒偵字第8 號為不起訴處分
    確定。
  (二)復因於91年2 月間施用第一級毒品案件，經本院裁定送強制
    戒治（92年3 月12日執行期滿），並於91年5 月29日以91年
    度訴字第200 號判決，判處有期徒刑6 月確定，於92 年9月
    12日執行完畢。
  (三)又因於93年1 月間施用第一級毒品案件，經本院於93年5 月
    21日以93年度訴字第142 號判決，判處有期徒刑10月確定。
    再因於93年間犯幫助詐欺取財罪案件，經本院於94年7 月29
    日以94年度基簡字第474 號判決，判處有期徒刑3 月確定，
    其因上開案件所處之有期徒刑10月、3 月，嗣經本院於95年
    4 月27日以95年度聲字第319 號裁定，合併應執行有期徒刑
    1 年確定，於95年10月30日執行完畢（構成累犯）。
  (四)復因於95年3 月至6 月間施用第一級毒品案件，經本院於95
    年10月18日以95年度訴字第621 號判決，判處有期徒刑11月
    確定（下稱甲案）。又因於96年3 月間施用第一級毒品案件
    ，經本院於96年5 月31日以96年度訴字第350 號判決，判處
    有期徒刑10月確定（下稱乙案）。其因甲、乙案所處之刑，
    嗣經本院於96年7 月26日以96年度聲減字第538 號裁定，各
    減為有期徒刑5 月又15日、5 月，其入監接續執行上開有期
    徒刑後，於97年2 月1 日執行完畢（構成累犯）。
  (五)另因詐欺取財罪案件，經臺灣高等法院於97年4 月30日以97
    年度上易字第105 號判決，判處有期徒刑10月，減為有期徒
    刑5 月確定；嗣其於97年間，再因施用第一級毒品案件，經
    本院以97年度訴字第1092號判決判處應執行有期徒刑10月確
    定，並接續執行上開有期徒刑5 月、10月，甫於98年11月4
    日縮刑期滿，於翌（5 日）日縮刑執行完畢出監（構成累犯
    ）。
二、詎其仍不知悔改，復基於施用第一級毒品海洛因之犯意，於
    100 年4 月6 日上午，在其位於基隆市中山區○○○路33號
    5 樓住處，將第一級毒品海洛因置入注射針筒內，摻水混合
    注射手肘內側皮膚靜脈血管處之方式，非法施用第一級毒品
    海洛因1 次。嗣為警持拘票於100 年4 月7 日上午8 時5 分
    許，在基隆市○○路與義五路口拘獲，經警採集其尿液送驗
    ，結果呈嗎啡陽性反應，始查悉上情。
三、案經基隆市警察局移送臺灣基隆地方法院檢察署檢察官偵查
    起訴。
    理  由
一、本件被告所犯者非為死刑、無期徒刑、最輕本刑為3 年以上
    有期徒刑之罪或高等法院管轄第一審案件，其於準備程序進
    行中，先就被訴事實為有罪之陳述，經告知其簡式審判程序
    之旨，並聽取公訴人及被告之意見後，本院依刑事訴訟法第
    273 條之1 第1 項之規定，裁定由受命法官獨任進行簡式審
    判程序，且依同法第273 條之2 規定，簡式審判程序之證據
    調查，不受第159 條第1 項、第161 條之2 、第161 條之3
    、第163 條之1 及第164 條至第170 條規定之限制，合先敘
    明。
二、上開事實，業據被告於偵查、本院準備程序及審理時坦承在
    卷，而被告為警查獲後採集尿液，呈嗎啡之陽性反應，此有
    台灣尖端先進生技醫藥股份有限公司濫用藥物檢驗報告1 份
    在卷可稽，足徵被告自白核與事實相符，堪予採信。又被告
    前因於87年8 月間施用第一級毒品案件，經本院裁定送觀察
    、勒戒後，認有繼續施用毒品之傾向，再經本院裁定送強制
    戒治，於88年9 月30日執行期滿，由臺灣基隆地方法院檢察
    署檢察官於同日以88年度戒毒偵字第8 號為不起訴處分確定
    等情，亦有全國施用毒品紀錄表、臺灣高等法院被告前案紀
    錄表附卷足佐。綜上所陳，被告於強制戒治於88年9 月30日
    執行完畢，5 年內業已再犯上述事實欄一、所示之施用毒品
    違反毒品危害防制條例案件，經法院判處罪刑確定，其又再
    犯本案施用第一級毒品犯行，罪證明確，犯行洵堪認定，自
    應依法論科。
三、論罪科刑部分：
  (一)查海洛因命係毒品危害防制條例第2 條第2 項第1 款所定之
    第一級毒品，核被告所為係犯毒品危害防制條例第10條第1
    項之施用第一級毒品罪。被告持有第一級毒品海洛因之低度
    行為，應為施用第一級毒品之高度行為所吸收，不另論罪。
  (二)被告有事實欄所載之前案紀錄暨科刑執行情形，有臺灣高等
    法院被告前案紀錄表在卷可稽，其於受有期徒刑之執行完畢
    後，5 年內故意再犯有期徒刑以上之本罪，為累犯，應依刑
    法第47條第1 項之規定加重其刑。
  (三)爰審酌被告犯罪之動機、曾有施用毒品之前科仍不知戒除，
    惟犯罪後坦承犯行，且所犯之施用毒品犯行乃戕害自己身心
    健康，並未危及他人等一切情狀，量處如主文所示之刑。
據上論斷，應依刑事訴訟法第273 條之1 第1 項、第299 條第1
項前段，毒品危害防制條例第10條第1 項、第23條第2 項，刑法
第11條前段、第47條第1 項，判決如主文。
本案經檢察官曾淑婷到庭執行職務。
中    華    民    國   100    年    7     月    19    日
                  刑事第四庭法  官  黃永定
以上正本證明與原本無異。
如不服本判決應於收受送達後10日內向本院提出上訴書狀，並應
敘述具體理由；其未敘述上訴理由者，應於上訴期間屆滿後20日
內向本院補提理由書（均須按他造當事人之人數附繕本）「切勿
逕送上級法院」。
中    華    民    國   100    年    7     月    19    日
                            書記官  劉珍珍
附錄本案所犯法條：
毒品危害防制條例第10條：
施用第一級毒品者，處 6 月以上 5 年以下有期徒刑。
施用第二級毒品者，處 3 年以下有期徒刑。